【裁判字號】    97,易,3797
【裁判日期】    971021
【裁判案由】    竊盜
【裁判全文】
臺灣臺中地方法院刑事判決              97年度易字第3797號
公  訴  人  臺灣臺中地方法院檢察署檢察官
被      告  甲○○
                    （另案於臺灣臺中戒治所觀察勒戒）
上列被告因竊盜案件，經檢察官提起公訴（97年度偵字第 15859
號），本院改依簡式審判程序審理，判決如下：
    主    文
甲○○踰越安全設備竊盜，累犯，處有期徒刑柒月。
    犯罪事實
一、甲○○曾因違反陸海空軍刑法案件，經高等軍事法院以94年
    度法仁判字第166號判決，判處有期徒刑10月、8月、6 月確
    定，合併定應執行刑為有期徒刑1 年10月，於民國96年6月2
    日執行完畢。詎猶不知悔改，其自97年1 月25日起，向侯春
    容承租位在臺中市○○區○○里○○路○段126號公寓之5 樓
    之7 號套房，竟意圖為自己不法之所有，利用承租上址套房
    之機會，於97年5月26日上午10時25分許，自上揭大樓2樓往
    1樓逃生樓梯間之氣窗攀上1樓遮雨棚，再轉開乙○○所居住
    位在同大樓2 樓之10號套房之後陽台鋁窗卡栓之鐵絲後，踰
    越窗戶進入套房內，竊取乙○○所有之筆記型電腦1 台、硬
    碟1個、金戒指2只、現金新台幣約5千元、藍色安全帽1頂、
    土黃色外套1件及灰色手提袋1只等物得手。嗣乙○○發現失
    竊報警，經員警調閱該大樓監視器錄影畫面而查獲上情。
二、案經乙○○訴由臺中市警察局第五分局報告報告臺灣臺中地
    方法院檢察署檢察官偵查起訴。
    理    由
壹、程序部分：
一、按簡式審判程序之證據調查，不受刑事訴訟法第159條第1項
    規定之限制，刑事訴訟法第273條之2定有明文。此乃因簡式
    審判程序，貴在審判程序之簡省便捷，故調查證據之程序宜
    由審判長便宜行事，以適當之方法行之即可；又因被告對於
    犯罪事實並不爭執，可認定被告亦無行使反對詰問權之意，
    因此有關傳聞證據之證據能力限制規定無庸予以適用。
二、本件證人乙○○、侯春容於警詢及偵查中所為之陳述，雖為
    審判外之言詞陳述，其性質為傳聞證據；惟本件訴訟係適用
    簡式審判程序，有審判筆錄在卷可稽，是其等於警詢中所為
    之證言，自得作為認定事實之證據。
貳、實體部分：
一、訊據被告甲○○對於前開犯罪事實均坦承不諱，核與證人乙
    ○○、侯春容（房東）證述之情節大致相符。並有房屋租賃
    契約書1 份、監視錄影翻拍照片14張在卷足資佐證，被告自
    白犯罪，顯與事實相符，本件事證明確，其竊盜犯行洵堪認
    定。
二、核被告甲○○所為，係犯刑法第321 條第1項第2款之踰越安
    全設備竊盜罪。被告有事實欄所載之前科，甫於96年6月2日
    受有期徒刑之執行完畢，有臺灣高等法院被告前案紀錄表 1
    份在卷足憑，其於5 年內故意再犯本件有期徒刑以上之罪，
    為累犯，應依刑法第47條第1 項之規定，加重其刑。爰審酌
    被告犯罪之手段尚稱平和、竊得財物之價值非高、及其犯後
    坦承犯行，態度良好等一切情狀，量處如主文所示之刑，以
    資儆懲。
據上論斷，應依刑事訴訟法第273 條之1第1項、第299條第1項前
段，刑法第321 條第1項第2款、第47條第1項，刑法施行法第1條
之1第1項、第2項前段，判決如主文。
中    華    民    國    97    年    10    月    21    日
                  刑事第六庭  法  官  高英賓
上正本證明與原本無異。
如不服本判決，應於收送達後10日內向本院提出上訴書狀（應敘
述具體理由並附繕本）。
上訴書狀如未敘述理由，應於上訴期間屆滿後20日內補提理由書
於本院。
                              書記官  司立文
中    華    民    國    97    年    10    月    21    日
附錄論罪科刑法條：
中華民國刑法第321條
犯竊盜罪而有左列情形之一者，處6月以上、5年以下有期徒刑：
一  於夜間侵入住宅或有人居住之建築物、船艦或隱匿其內而犯
    之者。
二  毀越門扇、牆垣或其他安全設備而犯之者。
三  攜帶兇器而犯之者。
四  結夥三人以上而犯之者。
五  乘火災、水災或其他災害之際而犯之者。
六  在車站或埠頭而犯之者。
前項之未遂犯罰之。


司法院資訊處製作；財團法人民間司法改革基金會備份。
